臺灣彰化地方法院刑事判決　　　　　　　95年度訴字第2052號
公　訴　人　臺灣彰化地方法院檢察署檢察官
被　　　告　戊○○
　　　　　　　　　　（現於臺灣彰化看守所羈押中）
指定辯護人　本院公設辯護人午○○
上列被告因強盜等案件，經檢察官提起公訴（95年度偵字第9941
、10018、10141、10287、10300、10549、10587、10680、10688
號），本院判決如下：
    主  文
戊○○犯攜帶兇器強盜未遂罪，處有期徒刑肆年，扣案修眉刀壹
支沒收之；又犯如附表一、附表二之罪，各處如附表一、附表二
內所示之刑。應執行有期徒刑伍年，扣案修眉刀壹支沒收之，並
於刑之執行前，令入勞動場所強制工作，期間為年。
    事  實
一、戊○○前有觀察勒戒前科，又自民國（下同）92年間起犯下
    搶奪（本院92訴字902號）、強盜（本院93年訴更1字）、二
    件施用毒品（93年訴字499號）案件，依序被判處有期徒刑6
    月、2年8月、10月、4月，搶奪與強盜案件定執行刑3年、二
    件毒品案件定執行刑10月，接續執行，95年7月18日假釋出
    監，應於96年11月13日假釋期滿。戊○○本無一技之長，出
    監後找不到工作，卻又吸毒欠錢花用，遂養成以偷搶為生之
    犯罪習慣，陸續為下列犯行：
  (一)戊○○於95年9月28日下午6時30分許，基於意圖為自己不法
    所有之犯意，先以白色膠布貼覆於其前妻王怡君所有車牌號
    碼N9R-736號重機車車牌上，再騎乘該車於彰化縣伸港鄉七
    嘉村附近閒繞，手持客觀上足供凶器使用之修眉刀1把，試
    圖尋找作案目標，遂見辛○○騎機車，前踏板站著其6歲幼
    女，落單可欺，竟尾隨跟蹤到七嘉村建興三街、建興路口，
    趁辛○○減速時，攔下辛○○，並持上述修眉刀1把，對辛○○脅迫稱：「把東西拿出來」，戊○○並以右手抓住辛○○之左手，左手伸出修眉刀指向辛○○，再說一次「把東西
    拿出來」，藉此對辛○○施以強暴脅迫，辛○○因害怕會殃
    及自己女兒，遂不敢抗拒。此時辛○○的女兒因害怕趕緊逃
    離，戊○○之左手又再伸往辛○○機車儀表版下置物凹槽，
    強取辛○○之皮包，並以左手高舉，辛○○見女兒已跑掉，
    試圖搶回皮包，遂撲向戊○○，辛○○的機車重心不穩倒地
    。然因戊○○身材較高，辛○○搶不回皮包，辛○○便徒手
    撥走戊○○左手上皮包，皮包掉落至馬路中間，戊○○見狀
    隨即以強暴方式，將辛○○猛力推倒在地上，致辛○○受有
    右大腿部位瘀血之傷害。辛○○被推倒地後，視線恰於機車
    鑰匙孔之高度，順勢拔掉戊○○機車鑰匙，並大聲呼救，引
    來鄰居及路人圍觀，戊○○因害怕遂趕緊牽著機車離去，因
    而並未得手財物。警方依據鄰居報案到達現場，扣得戊○○
    所有之修眉刀1把及機車鑰匙1支。
  (二)戊○○復基於意圖為自己不法所有之搶奪犯意，騎乘其兄林
    誌豪所有之車牌號碼P83-733號重機車、或其母白慧真所有
    RM8-317號輕機車，自95年11月5日起，至95年11月7日止，
    於附表一所示之時地，以附表一所示之方式，趁子○○、丑
    ○○、丙○○○、壬○○○不備之際，而搶奪如附表一所示
    之財物得手。嗣為警依監視錄影器畫面，循線查獲戊○○，
    並起獲丙○○○遭搶之國民身份證1張、健保卡1張、信用卡
    2張、鑰匙1串、壬○○○遭搶之贓款現金新臺幣（下同）
    3000元、子○○遭搶之皮包1只、信用卡1張、提款卡2張、
    健保卡1、手機1支等物。
  (三)戊○○又基於意圖為自己不法所有之竊盜犯意，騎乘車牌號
    碼P83-733號、RM8-317號輕機車，自95年10月6日起，至95
    年11月2日止，於附表二之市場攤販、商店前等地閒晃，以
    假裝購物方式接近攤位、櫃臺，趁店家疏忽之際，下手竊取
    財物得手（僅附表二編號9未遂），所得現金則花用完畢。
    嗣為警依監視錄影器畫面錄下之機車號碼，循線查獲上情。
二、案經子○○、酉○○、寅○○、未○○、戌○○、庚○○、
    乙○○、卯○○、甲○○訴由彰化縣警察局和美、鹿港及彰
    化分局報告臺灣彰化地方法院檢察署檢察官偵查起訴。
    理  由
一、認定事實之證據及理由：
  (一)本案所引用之供述證據及非供述證據，檢察官、被告及辯護
    人均同意其具有證據能力，是以後述證據之證據能力並無疑
    義，合先敘明。
  (二)強盜部分：
  1.被告戊○○於本院審理中自白上述強盜犯行。
  2.證人（即被害人）辛○○於本院審理中結證稱：「當天六點
    多我要回家，我載我女兒，她站在機車的腳踏板上，我的錢
    包放在機車儀表板下面的凹槽，我要轉入建興三街，我方向
    燈已經打了，我發現有一輛機車跟在我的後面，我以為他也
    是要轉，轉入之後有一十字路口，被告就告訴我『東西拿出
    來』，第一次我不裡面他，第二次他將我攔住，再重複一句
    『將東西拿出來』，他拿走我的皮包，我人撲到他的身上，
    搶回皮包。」「（問：剛才說被告拿修眉刀，是何時拿出來
    ？）將我攔下來的時候。」「（問：到底是何手持刀？）應
    該是左手，以右手抓住我的左手，他騎在我的左邊，被告應
    該是左手持修眉刀。」「（問：是否被告以右手抓住你的左
    手，所以你的車速才停下來？）是他先跟我講停下來，我已
    經靠近十字路口，我有減速，他拿出修眉刀，要我將東西拿
    出來，我停下來，他才抓我的手。」「（問：被告拿修眉刀
    說將錢拿出來，你的反應如何？）我告訴他你是誰，我又不
    認識你」「（問：被告再拿修眉刀對你比畫，要你將東西交
    出來？）是的。」「（問：被告如何拿修眉刀比畫？）他再
    說一次東西拿出來。」「（問：何時搶你的皮包？）修眉刀
    比完之後，才搶皮包的。」「（問：修眉刀是靠近你身體多
    遠的距離？）他修眉刀沒有抵住我的身體，距離約有5、60
    公分。（問：是朝向你身體的何部位？）朝向我的手部筆劃
    。（問：朝向你的身體比畫，就將你的東西搶走？）他是看
    到我女兒跑掉，才搶走我的皮包。（問：是無法抗拒才是眼
    睜睜的看他搶走？）是眼睜睜的看著皮包被搶走。」「（問
    ：當時不知道那是修眉刀，你以為他持的是何東西？）我沒
    有去想那是什麼東西。」「（問：有無想那東西會危害你及
    你女兒的安全？）我認為會。（問：會不會影響你要反抗？
    ）如果我女兒在現場，我就不反抗。」「（問：假如你女兒
    在現場，你就不會反抗？）因為我要保護我女兒，我不知道
    他下一步要做什麼。」「（問：他以哪一支手搶你的皮包？
    ）當時他還沒有搶我的皮包，他的右手拉住我的左手，我女
    兒跑掉，被告看告我的皮包在儀表板下，他就搶我的皮包。
    」「（問：你的女兒跑掉，他馬上搶你的皮包？時間很快？
    約有多久的時間？）幾秒鐘而已，是接連的。」「他將我皮
    包搶走之後，我人站著，我為了要搶回皮包，可能沒有將機
    車停好，就撲到被告身上，機車才會倒地。」「（問：你們
    拉扯的時候，他是一手拿著皮包，是哪一支手拿？）是左手
    拿的高高，不讓我接近，但我後來有撥到。（問：撥完皮包
    之後才有推倒的動作？）是的。」「（問：他將你推倒在地
    時，推的力量如何？）不顧一切要將我推走...。」「（問
    ：他推倒你，你是否能夠抗拒？）他的力氣很大。」「（問
    ：如何搶到被告機車鑰匙？）他將我推倒在地上，剛好只要
    我手伸過去，就可以將他的機車鑰匙拔下。」「（問：當時
    你有無受傷？）腳有受傷，燙傷、瘀青，因為我趴在他的身
    上，我與他搶皮包的時間，我的腳碰到他機車的排煙管，右
    腳瘀青是他將我推倒受傷的。」「（問：腳的瘀青、燙傷多
    久時間復原？）壹個多月。（問：燙傷、瘀青在何處？）燙
    傷是在左膝下面，瘀青在右大腿。手只有一點點擦傷，很快
    就好了。」等語明確。可以證明：被告一開始即以亮出修眉
    刀、強拉辛○○左手，並命令「把東西拿出來」之方式，對
    辛○○施以強暴脅迫。辛○○雖然沒有看清楚被告手持是何
    種兇器，但因為機車上站著其女兒，怕殃及無辜，所以不敢
    亦不能抗拒，眼睜睜地任由被告將皮包搶走。辛○○見女兒
    跑開後，將被告手上皮包撥走，卻遭被告以暴力方式，猛力
    一推跌坐在地上，被告為了搶取財物施用暴力，至辛○○不
    能抗拒之事實，相當明確。
  3.員警職務報告書（95偵字9941號卷第32頁），可以證明案發
    地點即與被告住家十分接近，被告有密切地緣關係。
  4.扣案修眉刀1把，原本供作刮除眉毛使用，被告警訊中供稱
    用來刮鬍子使用，既能刮除毛髮，稍不小心亦可能割傷皮肉
    ，於客觀上均足以危害人之生命身體，依社會通常觀念係可
    供兇器使用之物。又現場遺落之機車鑰匙1支，警方試以發
    動N9R-736號機車，確實可以發動（有警卷內之照片、被告
    警訊筆錄可證），足證被告確實為當日之搶匪無誤。
  5.綜上所述，被告持兇器強盜未遂，事證明確，犯行已可認定
    。
  (三)搶奪罪部分：
  1.被告於警偵訊、本院審理中，均坦白承認附表一搶奪犯罪。
  2.附表一編號1之犯行，有證人（即被害人）子○○於95年11
    月5日、95年11月6日警詢中之證言（95年偵字第10549號卷
    第9、12頁）、證人（即拾獲被告丟棄子○○皮包之人）周
    奇谷於95年11月6日警詢中之證言（95年偵字10549號卷第21
    頁）、贓物認領保管單（95年偵字第10549號卷第22頁）可
    資證明。
  3.附表一編號2之犯行，有證人（被害人）丑○○於95年11月6
    日警詢中之證言（95年偵字第10549號卷第14-16頁）可證。
    監視器翻拍照片（95年偵字第10549號卷第25頁），顯示歹
    徒騎乘車牌號碼P83-733號重機車，經警方通知證人白慧真
    （即被告之母親）指認：影像中歹徒即為被告，且該重機車
    平日即為被告所使用，有證人白慧真95年11月6日警訊筆錄
    （95偵字10549號卷第20頁）可證。
  4.附表一編號3之犯行，有證人（被害人）丙○○○於95年11
    月6日、95年11月7日警詢之證言（95年偵字10287號卷第10-
    12頁）、贓物認領保管單（95年偵字第10287號卷第31 頁）
    可資證明。
  5.附表一編號4之犯行，有證人（被害人）壬○○○於95年11
    月7日警詢中之證言（95年偵字第10287號卷第14頁）、贓物
    認領保管單（95年偵字第10287號卷第32頁）可資證明。
  6.綜上所述，被告4件搶奪犯罪，事證明確，犯行已可認定。
  (四)竊盜部分：
  1.被告於警偵訊、本院審理中，均坦白承認附表二竊盜犯罪。
  2.附表二編號1、9之犯行，有證人（被害人）申○○於95年11
    月1日警詢中之證言（95年偵字第10587號卷第7頁）可資證
    明。
  3.附表二編號2、7之犯行，有證人（被害人）癸○○於95年11
    月1日警詢中之證言（95年偵字第10587號卷第6頁）可資證
    明。
  4.附表二編號3之犯行，有證人（被害人）巳○○於95年10月
    17日警詢之供述（95年偵字第10018號卷第9頁）、95年11月
    20日偵查中之結證（95年偵字第10018號卷第30頁）可資證
    明。
  5.附表二編號4之犯行，有證人（被害人）酉○○於95年10月
    17日警詢筆錄（95年偵字第10141號卷第6頁）、95年11月20
    日偵查中之結證（95年偵字10018號卷第30頁）、監視器翻
    拍照片（95年偵字10141號卷第12頁）可資證明。
  6.附表二編號5之犯行，有證人（被害人）辰○○於95年10月
    17 日警詢筆錄之供述（95年偵字第10018號卷第8頁）可資
    證明。
  7.附表二編號6之犯行，有證人（被害人）己○○於95年10月
    14 日警詢筆錄（95年偵字第10141號卷第8頁）、95年11月
    20日偵查中之結證（95年偵字第10018號卷第30頁）可資證
    明。
  8.附表二編號8之犯行，有證人（被害人）寅○○於95年10月
    17日警詢中之證述（95年偵字第10141號卷第9頁）可資證明
    。
  9.附表二編號10之犯行，有證人（被害人）未○○於95年10月
    23日警詢中之證言（95年偵字第10300號卷第6頁）可資證明
    。
  10.附表二編號11之犯行，有證人（被害人）丁○○於95年10月
    23 日警詢中之證言（95年偵字第10300號卷第7頁）可資證
    明。
  11.附表二編號12之犯行，有證人（被害人）戌○○於95年10月
    23 日警詢中之證言（95年偵字第10300號卷第8頁）可資證
    明。
  12.附表二編號13之犯行，有證人（被害人）甲○○於95年11月
    2日警詢中之證言（95年偵字第10688號卷第7頁）可資證明
    。
  13.附表二編號14之犯行，有證人（被害人）庚○○於95年11月
    2日警詢中之證言（95年偵字第10680號卷第10頁）可資證明
    。
  14.附表二編號15之犯行，有證人（被害人）乙○○於95年10月
    28日警詢中之證言（95年偵字第10680號卷第13頁）、95年
    11月2日警訊筆錄中之證言（95年偵字第10680號卷第15頁）
    ，可資證明。
  15.附表二編號16之犯行，有證人（被害人）卯○○於95年11月
    2日警詢中之證言（95年偵字第10680號卷第17-19頁）、證
    人陳耀東於95年11月2日警詢中之證言（95年偵字第10680號
    卷第21頁）可資證明。
  16.綜上所述，被告竊盜犯行，事證明確，犯行已可認定。
二、論罪科刑之理由：
  (一)按搶奪與強盜雖同具不法得財之意思，然搶奪係乘人不備，
    公然掠取他人之財物，如施用強暴脅迫，至使不能抗拒而取
    其財物或令其交付者，則為強盜罪。至所謂強暴脅迫手段，
    祇須抑壓被害人之抗拒，足以喪失其意思自由為已足，縱令
    被害人實際並無抗拒行為，仍於強盜罪之成立，不生影響（
    最高法院64年台上字第1165號判例、32年上字第2181號、20
    年非字第84號）。而強盜罪之所謂「不能抗拒」，係指行為
    人所為之強暴、脅迫等不法行為，就當時之具體事實，予以
    客觀之判斷，足使被害人身體上或精神上達於不能或顯難抗
    拒之程度而言（最高法院94年度台上字第2266號判決亦可參
    照）。又本件扣案修眉刀一把，屬於可供兇器使用之物，被
    告持修眉刀指向被害人辛○○，僅距離50-60公分，並二度
    命令辛○○「東西拿出來」，又以右手抓住辛○○左手不放
    ，顯已有施用強暴脅迫之行為，而強取其財物。辛○○係一
    年輕女子，前踏板站著幼女，深怕殃及無辜幼女，無反抗之
    能力；待幼女跑開後，辛○○與被告拉扯之際，被告竟一把
    將辛○○推倒在地上，辛○○處於上開情形之下，顯已達於
    喪失意思自由而達不能抗拒之程度，幸而辛○○機警拔下機
    車鑰匙並大聲呼救，被告始逃離現場，強盜並未得手。故被
    告犯罪事實一(一)所為，自應成立刑法第330條第2項攜帶兇器
    加重強盜未遂罪。至於被告於附表一所為，係犯4件刑法第
    325條第1項搶奪既遂罪。被告於附表二所為，係犯15件刑法
    第320條第1項竊盜既遂罪；及1件刑法第320條第3項竊盜未
    遂罪。
  (二)被告所犯上述1個加重強盜未遂罪、4個搶奪既遂罪、15個竊
    盜既遂罪、1個竊盜未遂罪，犯意各別，罪名有異，應分論
    併罰之。強重強盜未遂、竊盜未遂部分，未遂犯應依照刑法
    第25條第2項，按既遂犯之規定減輕其刑。又犯強盜罪，於
    實施強暴行為之過程中，如別無傷害之故意，僅因拉扯致被
    害人受有傷害，乃施強暴之當然結果，固不另論傷害罪（最
    高法院91年度台上字第1441號判決參照）。被告在強盜辛○○之過程中，將辛○○推倒致受傷部分，則不另論傷害罪名
    ，併此說明。
  (三)量刑審酌：被告自述國中畢業後，在童裝加工廠擔任剪裁
    工作達三年之久，但不會縫紉等細部工作，加工廠倒閉後，
    改作沖床工作，自21歲時起染上毒癮，便陸續有搶奪、強盜
    、施用毒品等前科。此次出監後，找不到工作，而被告過去
    的剪裁、沖床經歷，都是簡單而重複的工作，所以被告也沒
    有學到很深入的技術，可說是無一技之長。被告又在95 年
    10月17日、23日、95年11月2日三度被查獲施用毒品（96 年
    度訴字64號判決），可見毒品乃是萬惡淵藪，吸毒者的窮途
    末路都是偷搶為生。被告所強盜、搶奪的對象，都是落單
    弱女子，見被害人騎機車落單可欺，尾隨跟蹤，見時機成熟
    ，便動手強盜或搶奪，對法益危害不輕。所謂「強凌弱、眾
    暴寡」，正是被告此般令人不恥的行為。被告共16件竊盜案
    件，都是在菜市場早餐店等地點，佯稱成顧客，趁店家不注
    意時，拿了錢財就跑，這些被害人多是辛苦賺錢的小販，被
    告僅為了自己吸毒及其他花用，竟加害弱勢小販們，犯行可
    惡。被告假釋期內更犯罪，顯然並未珍惜得來不易的自由
    。又被告行竊、搶奪、強盜之財產，價值不斐，犯後並未賠
    償任何被害人。被告前次93年3月12日入監至95年7月18
    日假釋出獄，2年多時光均在牢獄中度過，2年多失去自由的
    代價，顯然沒有讓被告徹底悔悟，以致出監不久又淪入吸毒
    搶奪偷竊之惡性輪迴。被告現年僅24歲，本應是人生黃金時
    光，但因為本身沒有一技之長，要謀生已經不易，卻又不肯
    安分守己，染上毒癮後永遠入不敷出，只好找一些弱女子下
    手行搶。附表二共16件竊盜，在不到一個月時間內密集發生
    ，竊得財物多達9萬4600元以上，絕非如被告所辯：為了要
    籌錢買奶粉給女兒吃云云，而是用來吸毒沈淪花用。被告95
    年間出獄後即離婚，育有一女已經4歲，目前由被告監護（
    有戶籍資料可證）。若以被告此般生活態度，不知如何期待
    其善盡為人父親的角色，如何扛得起一個家庭的責任。被告
    年紀輕輕，身體健壯，未來大有可為，但卻欠缺勤勞奮鬥的
    人生觀，以致總是不斷地危害社會。若不及時回頭，這一生
    必將一無所成，終將為社會、家庭、周遭親友所唾棄。本
    件共21個宣告刑，若定執行刑之結果，最高可處10年10個月
    之久，但本院斟酌被告必須接受強制工作保安處分，又有假
    釋殘刑要執行，徒刑部分可相對減少。況被告需要學習一技
    之長，養成勤勞奮鬥的習慣，好好迎向未來人生，更勝過懲
    罰報應之意義。故量刑及定執行刑如主文，希望被告受監所
    教化薰陶後，能雙手開創自己事業、扛起家庭的責任。
  (四)按刑法第90條第1、2項規定：「有犯罪之習慣或因遊蕩或懶
    惰成習而犯罪者，於刑之執行前，令入勞動場所，強制工作
    。前項之處分期間為3年。但執行滿1年6月後，認無繼續執
    行之必要者，法院得免其處分之執行。」旨在對嚴重職業性
    犯罪、欠缺正確工作觀念，因而習慣犯罪者，強制其從事勞
    動，學習一技之長及正確之謀生觀念，使其日後重返社會，
    能適應社會生活。被告以偷搶為生，又無一技之長，實具潛
    在之危險性格，顯有犯罪之習慣，若不能矯正其價值觀，將
    來出監後，勢必重蹈覆轍，為協助其再社會化，應命其進入
    勞動場所強制工作，以培養其勤勞工作之人生觀，亦符合比
    例原則，故宣告如主文。
  (五)扣案之修眉刀一把，被告警訊中供稱平日用來刮鬍子，為被
    告所有，供其強盜所用，依刑法第38條第1項第2款之規定宣
    告沒收。至於鑰匙一支則非犯案工具，不宣告沒收。
三、適用法條：
  (一)刑事訴訟法第299條第1項。
  (二)刑法第330條第1、2項、第325條第1項、第320條第1項、同
    條第3項、第25條第2項、第51條第5款、第90條、第38第1項
    第2款。
  (三)刑法施行法第1條之1。
本案經檢察官鮑慧忠到庭執行職務。
中　　華　　民　　國　　96　　年　　1　　月　　31　　日
                  刑事第三庭    審判長法官  林欽章
                                法      官  姚銘鴻
                                法      官  葉明松
以上正本證明與原本無異。
如不服本判決，應於判決送達後10日內，向本院提出上訴狀（ 須
附繕本 ）。
告訴人或被害人對於判決如有不服具備理由請求檢察官上訴者，
其上訴期間之計算係以檢察官收受判決正本之日期為準。
中　　華　　民　　國　　96　　年　　1　　月　　31　　日
                                書  記  官  于淑真
 附表一：
 ┌──┬────┬────┬──┬───┬────┬────┬─────┐
 │編號│犯罪時間│犯罪地點│犯罪│被害人│搶奪財物│備註    │宣告刑主文│
 │    │        │        │方法│      │        │        │          │
 ├──┼────┼────┼──┼───┼────┼────┼─────┤
 │1   │95年11月│彰化縣伸│騎乘│子○○│皮包內有│有提告訴│戊○○犯搶│
 │    │5日下午 │港鄉中山│機車│      │現金1700│。查扣皮│奪罪，處有│
 │    │4時25分 │路252號 │尾隨│      │元、信用│包1 只、│期徒刑捌月│
 │    │        │前      │被害│      │卡1張、 │信用卡1 │。        │
 │    │        │        │人趁│      │提款卡2 │張、提款│          │
 │    │        │        │其不│      │張、健保│卡2 張、│          │
 │    │        │        │備搶│      │卡1張、 │健保卡1 │          │
 │    │        │        │奪財│      │手機1支 │張、手機│          │
 │    │        │        │物  │      │得手。  │1支。   │          │
 ├──┼────┼────┼──┼───┼────┼────┼─────┤
 │2   │95年11月│彰化縣和│同上│丑○○│皮包內有│未提    │戊○○犯搶│
 │    │6日上午 │美鎮愛群│    │      │現金1800│告訴    │奪罪，處有│
 │    │10時30分│路24號  │    │      │元、手機│        │期徒刑捌月│
 │    │        │        │    │      │1支得手 │        │。        │
 ├──┼────┼────┼──┼───┼────┼────┼─────┤
 │3   │95年11月│彰化縣鹿│同上│李施灼│紅色皮包│未提告訴│戊○○犯搶│
 │    │6日下午6│港鎮公園│    │樺    │內有現金│。查扣國│奪罪，處有│
 │    │時30分  │一路66號│    │      │900元、 │民身份證│期徒刑捌月│
 │    │        │前      │    │      │國民身份│1張、健 │。        │
 │    │        │        │    │      │證1張、 │保卡1張 │          │
 │    │        │        │    │      │健保卡1 │、信用卡│          │
 │    │        │        │    │      │張、信用│2張、鑰 │          │
 │    │        │        │    │      │卡2張、 │匙1串   │          │
 │    │        │        │    │      │鑰匙1串 │        │          │
 │    │        │        │    │      │得手。  │        │          │
 ├──┼────┼────┼──┼───┼────┼────┼─────┤
 │4   │95年11月│彰化縣鹿│同上│施許千│黑色皮包│未提告訴│戊○○犯搶│
 │    │7日上午9│港鎮什股│    │代    │內有現金│。查扣贓│奪罪，處有│
 │    │時40分  │路59號前│    │      │8000元、│款3000  │期徒刑捌月│
 │    │        │        │    │      │國民身份│元。    │。        │
 │    │        │        │    │      │證、健保│        │          │
 │    │        │        │    │      │卡、信用│        │          │
 │    │        │        │    │      │卡得手。│        │          │
 └──┴────┴────┴──┴───┴────┴────┴─────┘
附表二：
 ┌──┬────┬────┬────┬───┬────┬──┬─────┐
 │編號│犯罪時間│犯罪地點│犯罪方法│被害人│竊盜財物│備註│宣告刑主文│
 ├──┼────┼────┼────┼───┼────┼──┼─────┤
 │    │95年10月│彰化縣伸│假裝購物│申○○│現金約  │未提│戊○○犯竊│
 │    │6日下午 │港鄉中華│接近，趁│      │600元得 │告訴│盜罪，處有│
 │1   │1時許   │路81號西│人不備竊│      │手      │    │期徒刑月│
 │    │        │藥房    │取財物  │      │        │    │。        │
 ├──┼────┼────┼────┼───┼────┼──┼─────┤
 │    │95年10月│彰化縣伸│同上    │癸○○│現金約  │未提│戊○○犯竊│
 │    │7日上午 │港鄉新港│        │      │1000元得│告訴│盜罪，處有│
 │2   │10時許  │路279號 │        │      │手      │    │期徒刑月│
 │    │        │早餐店  │        │      │        │    │。        │
 ├──┼────┼────┼────┼───┼────┼──┼─────┤
 │    │95年10月│彰化縣和│同上    │巳○○│塑膠盒內│未提│戊○○犯竊│
 │    │10日中午│美鎮中山│        │      │有現金約│告訴│盜罪，處有│
 │3   │12時許  │路93號和│        │      │3200元得│    │期徒刑月│
 │    │        │美公有市│        │      │手      │    │。        │
 │    │        │場      │        │      │        │    │          │
 ├──┼────┼────┼────┼───┼────┼──┼─────┤
 │    │95年10月│彰化縣和│同上    │酉○○│塑膠盒內│有提│戊○○犯竊│
 │    │11日上午│美鎮愛物│        │      │有現金約│告訴│盜罪，處有│
 │4   │10時許  │路45號水│        │      │5000元得│    │期徒刑月│
 │    │        │果攤    │        │      │手      │    │。        │
 ├──┼────┼────┼────┼───┼────┼──┼─────┤
 │    │95年10月│彰化縣和│同上    │辰○○│白鐵桶內│未提│戊○○犯竊│
 │    │13日上午│美鎮中山│        │      │有現金約│告訴│盜罪，處有│
 │5   │10時30分│路93號和│        │      │5300元得│    │期徒刑月│
 │    │許      │美公有市│        │      │手      │    │。        │
 │    │        │場      │        │      │        │    │          │
 ├──┼────┼────┼────┼───┼────┼──┼─────┤
 │    │95年10月│彰化縣和│同上    │己○○│木盒內有│未提│戊○○犯竊│
 │    │14日上午│美鎮愛物│        │      │現金約  │告訴│盜罪，處有│
 │6   │9時15分 │路65號後│        │      │1000元得│    │期徒刑月│
 │    │許      │方攤架  │        │      │手      │    │。        │
 ├──┼────┼────┼────┼───┼────┼──┼─────┤
 │    │95年10月│彰化縣伸│同上    │癸○○│現金約  │未提│戊○○犯竊│
 │    │14日上午│港鄉新港│        │      │1000元得│告訴│盜罪，處有│
 │7   │10時許  │路279號 │        │      │手      │    │期徒刑月│
 │    │        │早餐店  │        │      │        │    │。        │
 ├──┼────┼────┼────┼───┼────┼──┼─────┤
 │    │95年10月│彰化縣伸│同上    │寅○○│保鮮盒內│有提│戊○○犯竊│
 │    │16日下午│港鄉彰新│        │      │有現金約│告訴│盜罪，處有│
 │8   │1時20分 │路、中興│        │      │1000元得│    │期徒刑月│
 │    │許      │路口一大│        │      │手      │    │。        │
 │    │        │包檳榔攤│        │      │        │    │          │
 ├──┼────┼────┼────┼───┼────┼──┼─────┤
 │    │95年10月│彰化縣伸│同上    │申○○│將收銀機│未提│戊○○犯竊│
 │    │21日下午│港鄉中華│        │      │1個搬上 │告訴│盜未遂罪，│
 │9   │4時15分 │路81號西│        │      │機車，然│    │處有期徒刑│
 │    │許      │藥房    │        │      │因被害人│    │貳月。    │
 │    │        │        │        │      │發現，被│    │          │
 │    │        │        │        │      │告心急而│    │          │
 │    │        │        │        │      │致收銀機│    │          │
 │    │        │        │        │      │掉落於馬│    │          │
 │    │        │        │        │      │路上而未│    │          │
 │    │        │        │        │      │得手    │    │          │
 ├──┼────┼────┼────┼───┼────┼──┼─────┤
 │    │95年10月│彰化縣伸│同上    │未○○│塑膠盒內│有提│戊○○犯竊│
 │    │22日上午│港鄉新興│        │      │有現金約│告訴│盜罪，處有│
 │10  │9時許   │路118號 │        │      │4000元得│    │期徒刑月│
 │    │        │旁水果攤│        │      │手      │    │。        │
 ├──┼────┼────┼────┼───┼────┼──┼─────┤
 │    │95年10月│彰化縣伸│同上    │丁○○│錢筒內有│未提│戊○○犯竊│
 │    │22日下午│港鄉信義│        │      │現金約  │告訴│盜罪，處有│
 │11  │6時10分 │路97號羊│        │      │3000元得│    │期徒刑月│
 │    │許      │肉小吃店│        │      │手      │    │。        │
 ├──┼────┼────┼────┼───┼────┼──┼─────┤
 │ 　 │95年10月│彰化縣和│同上    │戌○○│收納盒內│有提│戊○○犯竊│
 │　  │23日上午│美鎮和厝│        │      │有現金約│告訴│盜罪，處有│
 │12  │8時45分 │路2段441│        │      │7000元得│    │期徒刑月│
 │    │許      │號前早餐│        │      │手      │    │。        │
 │    │        │車　　　│        │      │        │    │          │
 ├──┼────┼────┼────┼───┼────┼──┼─────┤
 │    │95年10月│彰化縣彰│同上    │甲○○│塑膠袋內│有提│戊○○犯竊│
 │    │24日上午│化市永安│        │      │有現金約│告訴│盜罪，處有│
 │13  │11時20分│街、長壽│        │      │10000元 │    │期徒刑月│
 │    │許      │街口水果│        │      │得手    │    │。        │
 │    │        │攤      │        │      │        │    │          │
 ├──┼────┼────┼────┼───┼────┼──┼─────┤
 │    │95年10月│彰化縣彰│同上    │庚○○│塑膠袋內│有提│戊○○犯竊│
 │    │25日下午│化市金馬│        │      │有衣服3 │告訴│盜罪，處有│
 │14  │4時30分 │路、彰美│        │      │件、現金│    │期徒刑伍月│
 │    │許      │路口之果│        │      │約37000 │    │。        │
 │    │        │菜攤    │        │      │元、國民│    │          │
 │    │        │        │        │      │身份證、│    │          │
 │    │        │        │        │      │駕照、行│    │          │
 │    │        │        │        │      │照、健保│    │          │
 │    │        │        │        │      │卡、保險│    │          │
 │    │        │        │        │      │卡得手  │    │          │
 ├──┼────┼────┼────┼───┼────┼──┼─────┤
 │    │95年10月│彰化縣彰│同上    │乙○○│黑色腰包│有提│戊○○犯竊│
 │    │28日下午│化市中正│        │      │內有現金│告訴│盜罪，處有│
 │15  │2時55分 │路1段350│        │      │約13500 │    │期徒刑肆月│
 │    │許      │號鍋貼專│        │      │元得手  │    │。        │
 │    │        │賣店    │        │      │        │    │          │
 ├──┼────┼────┼────┼───┼────┼──┼─────┤
 │    │95年11月│彰化縣彰│同上    │卯○○│零錢筒內│有提│戊○○犯竊│
 │    │2日上午 │化市三福│        │      │有現金約│告訴│盜罪，處有│
 │16  │9時25分 │街1號水 │        │      │2000元得│    │期徒刑月│
 │    │許      │果攤    │        │      │手      │    │。        │
 └──┴────┴────┴────┴───┴────┴──┴─────┘
【附錄本案論罪法條】
中華民國刑法第330條
犯強盜罪而有第 321 條第 1 項各款情形之一者，處 7 年以上有
期徒刑。
前項之未遂犯罰之。
中華民國刑法第325條
意圖為自己或第三人不法之所有，而搶奪他人之動產者，處 6 月
以上 5 年以下有期徒刑。
因而致人於死者，處無期徒刑或 7 年以上有期徒刑，致重傷者，
處 3 年以上 10 年以下有期徒刑。
第 1 項之未遂犯罰之。
中華民國刑法第320條
意圖為自己或第三人不法之所有，而竊取他人之動產者，為竊盜
罪，處 5 年以下有期徒刑、拘役或 5 百元以下罰金。
意圖為自己或第三人不法之利益，而竊佔他人之不動產者，依前
項之規定處斷。
前二項之未遂犯罰之。
中華民國刑法第90條
（強制工作處分）
有犯罪之習慣或因遊蕩或懶惰成習而犯罪者，於刑之執行前，令
入勞動場所，強制工作。
前項之處分期間為 3 年。但執行滿 1 年 6 月後，認無繼續執行
之必要者，法院得免其處分之執行。
執行期間屆滿前，認為有延長之必要者，法院得許可延長之，其
延長之期間不得逾 1 年 6 月，並以一次為限。
